【裁判字號】    98,交簡上,1181
【裁判日期】    990203
【裁判案由】    過失傷害
【裁判全文】
臺灣臺中地方法院刑事判決          98年度交簡上字第1181號
上  訴  人
即  被  告  乙○○
上上訴人因過失傷害案件，不服臺灣臺中地方法院98年度交簡字
第155號中華民國98年9月30日第一審簡易判決（聲請案號：臺灣
臺中地方法院檢察署98年度偵字第1224號），提起上訴，本院判
決如下：
    主    文
上訴駁回。
乙○○緩刑貳年。
    犯罪事實及理由
一、本案經本院審理結果，認第一審簡易判決認事用法及量刑均
    無不當，應予維持，並引用第一審判決書記載之事實、證據
    及理由（詳附件）。
二、上訴意旨略以：業與被害人甲○○、丙○○達成和解，並已
    分別賠償被害人新臺幣8000元，請求從輕量刑並為緩刑之宣
    告等語。
三、按刑罰之量定，固屬法院自由裁量之職權行使，但仍應審酌
    刑法第57條所列各款事由及一切情狀，為酌量輕重之標準，
    並非漫無限制；在同一犯罪事實與情節，如別無其他加重或
    減輕之原因，下級審法院量定之刑，亦無過重或失輕之不當
    情形，則上級審法院對下級審法院之職權行使，原則上應予
    尊重，有最高法院85年台上字第2446號判決意旨可資參照。
    次按刑法第284條第1項前段過失傷害罪之法定本刑為6 月以
    下有期徒刑、拘役或500 元以下罰金。經查，被告乙○○對
    於犯罪事實坦承不諱，核與證人甲○○、丙○○、李建鴻、
    張良齊證述情節相符，並有道路交通事故現場圖、道路交通
    事故調查報告表(一)、(二)、現場照片、診斷證明書及臺灣省車
    輛行車事故覆議鑑定委員會98年6月23日覆議字第098620227
    4 號函等附卷可稽，本件事證明確，原審就被告之過失傷害
    犯行，審酌被告之過失輕重，被害人之受傷情形及犯後自首
    並坦承犯行等一切情狀，量處拘役40日，如易科罰金，以新
    臺幣1000元折算1 日，其法律適用及量刑均屬妥適，被告以
    原審量刑過重為由提起上訴，並無理由，應予駁回。
四、被告未曾因故意犯罪受有期徒刑以上刑之宣告，有臺灣高等
    法院被告前案紀錄表在卷可參，被告因一時失慮，致罹刑章
    ，犯後坦承犯行深表悔悟，並已分別給付被害人甲○○及丙
    ○○各8000元，而與被害人達成和解，有和解筆錄在卷可憑
    ，經此偵審及論罪科刑之教訓，當知警惕，應無再犯之虞，
    本院認所宣告之刑，以暫不執行為適當，併予宣告緩刑2 年
    ，以勵自新。
五、依刑事訴訟法第455條之1第1項、第3項、第373條、第368條
    ，刑法第74條第1項第1款，判決如主文。
本案經檢察官廖聖民到庭執行職務。
中    華    民    國    99    年    2     月    3     日
                  刑事第九庭  審判長法  官  朱光國
                                    法  官  吳幸芬
                                    法  官  林慧英
上正本證明與原本無異。
本件不得上訴。
                                    書記官  廖碩薇
中    華    民    國    99    年    2     月    3     日
附錄論罪科刑法條
刑法第284條第1項
因過失傷害人者，處6月以下有期徒刑、拘役或5百元以下罰金，
致重傷者，處1年以下有期徒刑、拘役或5百元以下罰金。

司法院資訊處製作；財團法人民間司法改革基金會備份。
